【裁判字號】    92,易,1174
【裁判日期】    920606
【裁判案由】    毒品危害防制條例
【裁判全文】
臺灣高雄地方法院刑事判決              九十二年度易字第一一七四號
    公  訴  人  臺灣高雄地方法院檢察署檢察官
    被      告  甲○○
右列被告因違反毒品危害防制條例案件，經檢察官提起公訴（九十二年度毒偵字第七
○七號），本院判決如左：
    主  文
甲○○連續施用第二級毒品，處有期徒刑陸月，如易科罰金，以佰元折算壹日。
    事  實
一、甲○○前因施用毒品案件，經裁定送觀察、勒戒（本院八十九年度毒聲字第三五
    三四號）後，認無繼續施用毒品之傾向，業由臺灣高雄地方法院檢察署檢察官於
    民國八十九年五月十五日，以八十九年度毒偵字第三二三七號不起訴處分確定；
    復因施用毒品案件，經裁定送觀察、勒戒（本院九十年度毒聲字第八五五號）後
    ，認仍無繼續施用毒品之傾向，另由臺灣高雄地方法院檢察署檢察官於九十年四
    月四日，以九十年度毒偵緝字第一六九號不起訴處分確定；再因施用毒品案件，
    經裁定送強制戒治（本院九十年度毒聲字第六○九一號）、裁定停止戒治並宣告
    交付保護管束（本院九十一年度毒聲字第一一二四號）期滿，復由臺灣高雄地方
    法院檢察署檢察官於九十一年十一月二十一日，以九十一年度戒毒偵字第一○八
    ○號不起訴處分確定。詎其於前受不起訴處分確定後五年以內，又基於概括之犯
    意，自九十一年十一月底（起訴書誤載為十二月間）某日起至九十二年一月一日
    十五時許往前回溯二十四小時內之某時止，連續在其位於高雄市前金區○○○路
    二三五巷十六號之住處內，以將安非他命放在錫箔紙上燒烤產生煙霧、經鋁泊包
    飲料盒內裝水為過濾器過濾之方式，施用第二級毒品安非他命多次。嗣於九十二
    年一月一日十七時許，在高雄市○○區○○路與五福路口，因其另犯竊盜案件遭
    通緝，而經警逮捕採尿送驗後始查獲上情；並就其該次施用毒品之犯行，聲請裁
    定送強制戒治（本院九十二年度毒聲字第一五六七號）。
二、案經高雄市政府警察局刑警大隊報告臺灣高雄地方法院檢察署檢察官偵查起訴。
    理  由
一、訊據被告甲○○對右揭連續自九十一年十一月底某日起，至九十二年一月一日十
    五時許往前回溯二十四小時內之某時止，在其住處以將安非他命放在錫箔紙上燒
    烤產生煙霧、經鋁泊包飲料盒內裝水為過濾器過濾之方式，施用第二級毒品安非
    他命多次。嗣於九十二年施用第二級毒品之犯行，供認不諱，核與被告於遭警查
    獲時所採尿液送驗結果，確呈安非他命陽性反應，有高雄市立凱旋醫院九十二年
    一月九日，高市凱醫檢字第○○八○三號煙毒尿液檢驗成績書一紙（詳偵查卷內
    第十三頁）可稽，足認被告之自白核與事實相符。又被告前曾因施用毒品案件，
    經裁定送觀察、勒戒（本院八十九年度毒聲字第三五三四號）後，認無繼續施用
    毒品之傾向，業由臺灣高雄地方法院檢察署檢察官於民國八十九年五月十五日，
    以八十九年度毒偵字第三二三七號不起訴處分確定；復因施用毒品案件，經裁定
    送觀察、勒戒（本院九十年度毒聲字第八五五號）後，認仍無繼續施用毒品之傾
    向，另由臺灣高雄地方法院檢察署檢察官於九十年四月四日，以九十年度毒偵緝
    字第一六九號不起訴處分確定；再因施用毒品案件，經裁定送強制戒治（本院九
    十年度毒聲字第六○九一號）、裁定停止戒治並宣告交付保護管束（本院九十一
    年度毒聲字第一一二四號）期滿，復由臺灣高雄地方法院檢察署檢察官於九十一
  年十一月二十一日，以九十一年度戒毒偵字第一○八○號不起訴處分確定，其於
    前受不起訴處分確定後五年以內，再犯本案施用毒品犯行，為二犯，亦有臺灣高
    等法院被告全國前案紀錄表一紙附卷可稽。事證明確，被告右揭連續施用第二級
    毒品安非他之犯行洵堪認定，應予依法論科。
二、查安非他命係毒品危害防制條例第二條第二項第二款所稱之第二級毒品，不得非
    法持有、施用，被告竟持以施用，故核被告甲○○所為，係犯毒品危害防制條例
    第十條第二項之施用第二級毒品罪。被告施用第二級毒品安非他命前同時持有第
    二級毒品安非他命，其持有之低度行為，已為施用之高度行為所吸收，不另論以
    持有罪。又被告自九十一年十一月底某日起，至九十二年一月一日被查獲時止，
    就上開施用第二級毒品安非他命之多次犯行，係時間緊接，手法相同，觸犯構成
    要件同一之罪名，顯係基於概括之犯意反覆為之，為連續犯，應依刑法第五十六
    條之規定，論以連續施用第二級毒品一罪，並依法加重其刑。爰審酌被告前曾因
    施用毒品案件，經裁定送觀察、勒戒（本院八十九年度毒聲字第三五三四號）後
    ，認無繼續施用毒品之傾向，業由臺灣高雄地方法院檢察署檢察官於民國八十九
    年五月十五日，以八十九年度毒偵字第三二三七號不起訴處分確定；復因施用毒
    品案件，經裁定送觀察、勒戒（本院九十年度毒聲字第八五五號）後，認仍無繼
    續施用毒品之傾向，另由臺灣高雄地方法院檢察署檢察官於九十年四月四日，以
    九十年度毒偵緝字第一六九號不起訴處分確定；再因施用毒品案件，經裁定送強
    制戒治（本院九十年度毒聲字第六○九一號）、裁定停止戒治並宣告交付保護管
    束（本院九十一年度毒聲字第一一二四號）期滿，復由臺灣高雄地方法院檢察署
    檢察官於九十一年十一月二十一日，以九十一年度戒毒偵字第一○八○號不起訴
    處分確定，其於前受不起訴處分確定後五年以內，再犯本案施用毒品犯行，為二
    犯，顯見意志不堅，並對施用毒品之行為不知悛悔，惟其犯罪係戕害自身，尚未
    害及他人，及犯後已坦承犯行，態度尚佳等一切情狀，爰量處如主文所示之刑，
    並諭知易科罰金折算之標準，以示儆懲。
據上論斷，應依刑事訴訟法第二百九十九條第一項前段，毒品危害防制條例第十條第
二項，刑法第十一條前段、第五十六條、第四十一條第一項前段罰金罰鍰提高標準條
例第二條，判決如主文。
本案經檢察官劉文婷到庭執行職務。
中    華      民      國      九十二      年      六      月    六    日
                                      臺灣高雄地方法院刑事第七庭
                                        法  官  柯  盛  益
右正本證明與原本無異。
如不服本判決，應於判決送達後十日內，向本院提出上訴狀。
                                        書記官  陳  昱  良
中      華      民      國      九十二      年      六      月    六    日
附錄本案判決論罪科刑法條全文
毒品危害防制條例第十條第二項：
施用第二級毒品者，處三年以下有期徒刑。


司法院資訊處製作；財團法人民間司法改革基金會備份。
